Minutes et répertoires du notaire Didier de LA FRONGNE, 1568 - 1596 (étude XX)
Archives nationales
- Minutes de Didier de LA FRONGNE, 1568 - 1596; MC/ET/XX/104 - MC/ET/XX/129
  - Minutes (inventaires après décès). 1568 - 1582, MC/ET/XX/125
    - Inventaire après décès de Marye Foulon, veuve de Claude Ondet, procureur au Châtelet, rue de la Comtesse d'Artois, à l'enseigne de la Corne de Cerf., 5 décembre 1575; MC/ET/XX/125; 14 f.
      inventaire après décès; Comtesse-d'Artois (rue de la); Corne de Cerf (enseigne de la); Foulon, Marye; Ondet, Claude; procureur de justice (Ancien Régime)
    - Inventaire après décès de Guillaume Michel, clerc et valet de chambre du président de Saint-Mesmyn, rue Montorgueil, à l'enseigne de l'Écu de Bourgogne., 5 décembre 1575; MC/ET/XX/125; 1 f
      inventaire après décès; Montorgueil (rue); Michel, Guillaume; Saint-Mesmyn (M.); employé de maison
    - Inventaire après décès de Jehan Fourcade dit Portet, hautbois du Roi, rue du Bout du Monde, à l'enseigne de la Tour du pin., 20 janvier 1576; MC/ET/XX/125; 2 f.
      inventaire après décès; Fourcade, Jehan; Portet
    - Inventaire après décès de Guillaume Pantin, marchand grainier, et Loise Cossillon, leur mère, rue Tireboudin, à l'Image Saint-Michel., 13 février 1576; MC/ET/XX/125; 6 f.
      inventaire après décès; Tireboudin (rue); Saint-Michel (image); Pantin, Guillaume; Cossillon, Loise; commerçant
    - Inventaire après décès de Catherine Morisseau, femme de Lambert Solaye, jardinier, rue Saint-Sauveur., 21 février 1576; MC/ET/XX/125; 2 f.
      inventaire après décès; Saint-Sauveur (rue); Morisseau, Catherine; Solaye, Lambert; jardinier
    - Inventaire après décès de Martin Péret, maître de fourrière du Roi de Navarre, rue des Fossés Saint-Germain, à l'enseigne de l'Écu de Navarre., 10 avril 1576; MC/ET/XX/125; 5 f.
      inventaire après décès; Fossés-Saint-Germain (rue des); Péret, Martin
    - Inventaire après décès de Marguerite Maritier, veuve de Nicolas, cordonnier, rue Beaubourg, en la maison des Etuves du Lyon d'Argent., 15 mai 1576; MC/ET/XX/125; 2 f.
      inventaire après décès; Beaubourg (rue); Maritier, Marguerite; Nicolas; cordonnier
    - Inventaire après décès de Claude Desmaretz, maître jardinier et maraîcher, hors la porte Montmartre, au clos de la Confrérie aux Bourgeois., 18 mai 1576; MC/ET/XX/125; 4 f.
      inventaire après décès; Montmartre (faubourg); Desmaretz, Claude; jardinier
    - Inventaire après décès de Jehanne Poullain, femme de Pierre Mousset, maître jardinier maraicher, rue Saint-Fiacre, au faubourg Montmartre., 18 mai 1576; MC/ET/XX/125; 3 f.
      inventaire après décès; Saint-Fiacre (rue); Montmartre (faubourg); Poullain, Jehanne; Mousset, Pierre; jardinier
    - Inventaire après décès de Adryan Tierce, compagnon cordonnier, hors la porte Saint-Denis, à l'enseigne du Lion d'Or., 14 juin 1576; MC/ET/XX/125; 2 f.
      inventaire après décès; Saint-Denis (faubourg); Tierce, Adryan; cordonnier
    - Inventaire après décès de Pierre Morisan, porteur de grains es Halles, sous la Tonnellerie., 11 septembre 1576; MC/ET/XX/125; 4 f.
      inventaire après décès; Halles centrales; Morisan, Pierre; magasinier
    - Inventaire après décès de Pierre Lambelin, porteur de grains es Halles, rue du Séjour, à l'Image Saint-Claude., 6 novembre 1576; MC/ET/XX/125; 4 f.
      inventaire après décès; Séjour (rue du); Saint-Claude (image); Lambelin, Pierre; magasinier
    - Inventaire après décès de Geneviefve Pelot, femme de Edme Bérault, compagnon brodeur., 8 novembre 1576; MC/ET/XX/125; 3 f.
      inventaire après décès; Pelot, Geneviefve; Bérault, Edme; brodeur
    - Inventaire après décès de Jehan Fauveau, mercier, rue Saint-Denis, vis-à-vis les Filles-Dieu., 7 décembre 1576; MC/ET/XX/125; 34 f.
      inventaire après décès; Saint-Denis (rue); Filles Dieu (couvent des); Fauveau, Jehan; commerçant
    - Inventaire après décès de Catherine Cunctier, femme de Guillaume Danchet, maître batteur d'or et d'Argent, rue Guérin Boisseau., 21 décembre 1576; MC/ET/XX/125; 3 f.
      inventaire après décès; Guérin-Boisseau (rue); Cunctier, Catherine; Danchet, Guillaume
    - Inventaire après décès de Jhérosme Sévyn, seigneur de Myramyon, avocat au Parlement., 12 avril 1577; MC/ET/XX/125; 9 f.
      inventaire après décès; Sévyn, Jhérosme; avocat au parlement (Ancien Régime)
    - Inventaire après décès de Jean Bouteville l'ainé, gagne-denier, rue Chappon., 3 mai 1577; MC/ET/XX/125; 2 f.
      inventaire après décès; Bouteville, Jean; journalier
    - Inventaire après décès de Germain Bricet, maître maçon, rue Saint-Honoré, près la boucherie de Beauvais., 24 septembre 1577; MC/ET/XX/125; 6 f.
      inventaire après décès; Saint-Honoré (rue); Bricet, Germain; maçon
  - Minutes (inventaires après décès). 1571 - 1580, MC/ET/XX/126
    1571, 1573 à 1574, 1576 à 1580.
    - Inventaire après décès de Jean Dunesmes, passementier, demeurant rue du Temps perdu., 19 juin 1571; MC/ET/XX/126; 2 f.
      inventaire après décès; Dunesmes, Jean; passementier
    - Inventaire après décès de Guillemette Migneret, veuve d'Estienne Berthelin, porteuse d'eau, rue des Vieux-Augustins, en la maison de la Corne de Cerf., 21 décembre 1571; MC/ET/XX/126; 5 f.
      inventaire après décès; Vieux-Augustins (rue des); Corne de Cerf (enseigne de la); Migneret, Guillemette; Berthelin, Estienne
    - Inventaire après décès de Guyonne Victré, veuve de Jean Sarpy, maître menuisier, rue Saint-Sauveur., 7 janvier 1573; MC/ET/XX/126; 3 f.
      inventaire après décès; Saint-Sauveur (rue); Victré, Guyonne; Sarpy, Jean; menuisier
    - Inventaire après décès de Denise Gelain, femme de Pierre Mousset, laboureur et maraicher, demeurant hors la porte Montmartre., 12 janvier 1573; MC/ET/XX/126; 2 f.
      inventaire après décès; Montmartre (faubourg); Gelain, Denise; Mousset, Pierre; agriculteur
    - Inventaire après décès de Louis Denis, compagnon tondeur, rue des Déchargeurs., 25 mars 1573; MC/ET/XX/126; 4 f.
      inventaire après décès; Déchargeurs (rue des); Denis, Louis; tisserand
    - Inventaire après décès de Nicolas Briollet, marchand fruitier, rue Montmartre, à l'enseigne de la Fleur de Lis., 1er mai 1573; MC/ET/XX/126; 4 f.
      inventaire après décès; Montmartre (rue); Fleur de Lis (enseigne de la); Briollet, Nicolas; commerçant
    - Inventaire après décès de Adryanne Danglier, femme de Jean Gandas, manouvrier, demeurant sous les Piliers des Halles, à l'enseigne du Chaudron., 9 mai 1573; MC/ET/XX/126; 3 f.
      inventaire après décès; Halles (piliers des); Danglier, Adryanne; Gandas, Jean; journalier
    - Inventaire après décès de Gilles Lestoré, maître fripier, rue Coquilière, devant la maison de la Corne de Cerf., 23 mai 1573; MC/ET/XX/126; 10 f.
      inventaire après décès; Coquillière (rue); Corne de Cerf (enseigne de la); Lestoré, Gilles; brocanteur
    - Inventaire après décès de Loise Mitonneau, femme de Estienne Le Preux, maître vannier, rue Montmartre, à l'enseigne de la Pie., 27 mai 1573; MC/ET/XX/126; 4 g
      inventaire après décès; Montmartre (rue); Mitonneau, Loise; Le Preux, Estienne; vannier-rotinier
    - Inventaire après décès de Michel Lefèvre, maître tailleur de pierres, rue des Vieux Augustins., 27 mai 1573; MC/ET/XX/126; 3 f.
      inventaire après décès; Vieux-Augustins (rue des); Lefèvre, Michel; tailleur de pierre
    - Inventaire après décès de Anne Le Plat, servante chez Michelle Petit, demeurant aux Halles., 22 juin 1573; MC/ET/XX/126; 1 f
      inventaire après décès; Halles centrales; Le Plat, Anne; Petit, Michelle; employé de maison
    - Inventaire après décès de Gillette Pillot, femme de Guillaume Moron, marchand fruitier, rue Montorgueil., 18 août 1573; MC/ET/XX/126; 7 f.
      inventaire après décès; Montorgueil (rue); Pillot, Gillette; Moron, Guillaume; commerçant
    - Inventaire après décès de Barbe Fourre, veuve de Nicolas Couvrot, maître cordier, elle-même marchande fruitière, rue de la Poterie, à l'enseigne de l'Aigle d'Or., 1er septembre 1573; MC/ET/XX/126; 13 f.
      inventaire après décès; Poterie (rue de la); Fourre, Barbe; Couvrot, Nicolas; cordier; commerçant
    - Inventaire après décès de Raoullet Chastellot, porteur de grains es Halles, rue de la Petite Truanderie, à l'enseigne du Coq cardinal., 7 septembre 1573; MC/ET/XX/126; 7 f.
      inventaire après décès; Petite-Truanderie (rue de la); Chastellot, Raoullet; magasinier
    - Inventaire après décès de Jean de Canapeville, maître jardinier, rue des Corderies, derrière le monastère des Filles-Dieu., 11 septembre 1573; MC/ET/XX/126; 19 f.
      inventaire après décès; Filles Dieu (couvent des); Canapeville, Jean de; jardinier
    - Inventaire après décès de Philippe Bouthery, apothicaire-épicier, demeurant à la pointe Saint-Eustache, à l'image Saint-Pierre., 18 septembre 1573; MC/ET/XX/126; 10 f.
      inventaire après décès; Pointe-Saint-Eustache (carrefour de la); Saint-Pierre (image); Bouthery, Philippe; pharmacien
    - Inventaire après décès de Sarra Le Roy, femme de Jean Grossin, clerc du 8me denier à Paris, rue des Prêcheurs., 23 septembre 1573; MC/ET/XX/126; 5 f.
      inventaire après décès; Prêcheurs (rue des); Le Roy, Sarra; Grossin, Jean
    - Inventaire après décès de Raouland Tochart, porteur de grains es Halles, rue de la Petite Truanderie., 19 octobre 1573; MC/ET/XX/126; 4 f.
      inventaire après décès; Petite-Truanderie (rue de la); Tochart, Raouland; magasinier
    - Inventaire après décès de Nicolle Cornon, femme de Frédéric Blonchelet, suisse de la garde du corps du Roy, rue de Montorgueil., 26 octobre 1573; MC/ET/XX/126; 10 f.
      inventaire après décès; Montorgueil (rue); Cornon, Nicolle; Blonchelet, Frédéric
    - Inventaire après décès de Sébastien Séjourné, maître tondeur de grandes forces, rue des Changeurs, devant la rue du Plat d'étain., 29 octobre 1573; MC/ET/XX/126; 4 f.
      inventaire après décès; Séjourné, Sébastien; tisserand
    - Inventaire après décès de Barbe Corbye, femme de Claude Gilbert, maître fripier, demeurant à la Villeneuve, en la grand'rue, devant la maison à l'enseigne du Château frileux., 17 novembre 1573; MC/ET/XX/126; 2 f.
      inventaire après décès; Corbye, Barbe; Gilbert, Claude; brocanteur
    - Inventaire après décès de Robert Byany, porteur de grains es Halles, rue des Deux Portes, à l'enseigne de la Salamandre., 29 décembre 1573; MC/ET/XX/126; 3 f.
      inventaire après décès; Deux-Portes (rue des); Salamandre (enseigne de la); Byany, Robert; magasinier
    - Inventaire après décès de Jacques Dupont, maître vergier, rue des Vieux-Augustins, à l'enseigne de la Salamandre., 29 décembre 1573; MC/ET/XX/126; 2 f.
      inventaire après décès; Vieux-Augustins (rue des); Salamandre (enseigne de la); Dupont, Jacques
    - Inventaire après décès de Nicolas Canu, marchand fruitier, rue du Bout-du-Monde, à l'enseigne de la Corne., 9 décembre 1574; MC/ET/XX/126; 3 f.
      inventaire après décès; Bout-du-Monde (rue du); Canu, Nicolas; commerçant
    - Inventaire après décès de Guillaume Menessier, maître tailleur d'habits., 1576; MC/ET/XX/126; 2 f.
      inventaire après décès; Menessier, Guillaume; tailleur d'habits
    - Inventaire après décès de Jehan Hallot, maître porteur de grains es Halles, demeurant en la cour Saint-Eloi., 6 septembre 1576; MC/ET/XX/126; 3 f.
      inventaire après décès; Hallot, Jehan; magasinier
    - Inventaire après décès de Nicolas Trousseville, maître tondeur de grandes forces, rue Grande Truanderie, à l'image Saint-Nicolas., 24 janvier 1577; MC/ET/XX/126; 5 f.
      inventaire après décès; Grande-Truanderie (rue de la); Saint-Nicolas (image); Trousseville, Nicolas; tisserand
    - Inventaire après décès de Perrette Toquigny, femme de Nicolas Blondeau, faiseur d'esteufs, demeurant au jeu de paume de l'Homme armé, rue Tiquetonne., 25 janvier 1577; MC/ET/XX/126; 7 f.
      inventaire après décès; Tiquetonne (rue); Toquigny, Perrette; Blondeau, Nicolas
    - Inventaire après décès de Guillemette Le Febvre, veuve d'Anthoine de l' Espine, tailleur d'habits, rue des Petits Carreaux., 13 septembre 1577; MC/ET/XX/126; 7 f.
      inventaire après décès; Petits-Carreaux (rue des); Le Febvre, Guillemette; Espine, Antoine de l'; tailleur d'habits
    - Inventaire après décès de Jacques Geoffroy, marchand, boucher., 24 octobre 1577; MC/ET/XX/126; 4 f.
      inventaire après décès; Geoffroy, Jacques; commerçant; boucher
    - Inventaire après décès de Jacqueline Cornu, veuve de Jean Bobe., 14 décembre 1577; MC/ET/XX/126; 5 f.
      inventaire après décès; Cornu, Jacqueline; Bobe, Jean
    - Inventaire après décès de Toussainctz Pinel, charpentier, demeurant hors la porte Saint-Honoré., 20 octobre 1578; MC/ET/XX/126; 2 f.
      inventaire après décès; Saint-Honoré (faubourg); Pinel, Toussainctz; charpentier
    - Inventaire après décès de Anne Maillard, femme de Hilaire Travail, marchand, rue Soly, à l'enseigne de l'image Saint-Leu - Saint-Gilles., 15 novembre 1578; MC/ET/XX/126; 2 f.
      Informations concernant le classement et la cotation du document:
      La cote donnée par G. Wildenstein dans Le Goût pour la Peinture ... (ET/XX/122) est erronée. La cote exacte est ET/XX/126.
      La date donnée par G. Wildenstein dans Le Goût pour la Peinture ... (15 décembre 1578) est erronée. La date exacte est 15 novembre 1578.
      inventaire après décès; Soly (rue); Maillard, Anne; Travail, Hilaire; commerçant
    - Inventaire après décès de Jean Ducloz, oranger, rue Montmartre., 15 novembre 1578; MC/ET/XX/126; 4 f.
      inventaire après décès; Montmartre (rue); Ducloz, Jean; commerçant
    - Inventaire après décès de Thierrye Fleury, veuve d'Alexandre Ribauville, maréchal, faubourg Saint-Denis., 13 avril 1579; MC/ET/XX/126; 2 f.
      inventaire après décès; Saint-Denis (faubourg); Fleury, Thierrye; Ribauville, Alexandre
    - Inventaire après décès de Jean de Courselle, maître fripier, rue de la Chausseterie, à l'enseigne du Chapeau royal., 19 mai 1579; MC/ET/XX/126; 1 f
      inventaire après décès; Chausseterie (passage); Courselle, Jean de; brocanteur
    - Inventaire après décès de Roch Tornant, maître couvreur de maisons, rue du Séjour, à l'enseigne du Cheval blanc., 23 mai 1579; MC/ET/XX/126; 1 f
      inventaire après décès; Séjour (rue du); Cheval Blanc (enseigne du); Tornant, Roch; couvreur
    - Inventaire après décès de Jean Pynel, gagne-denier, rue des Prêcheurs., 11 août 1579; MC/ET/XX/126; 3 f.
      inventaire après décès; Prêcheurs (rue des); Pynel, Jean; journalier
    - Inventaire après décès de Nicolas des Avenelles, au faubourg Saint-Jacques, à l'enseigne de l'Arche de Noé., 31 décembre 1579 - 1579; MC/ET/XX/126; 25 f.
      inventaire après décès; Saint-Jacques (faubourg); Avenelles, Nicolas des
    - Inventaire après décès de Claude Périer, femme d'Estienne Plouvyn, marchand quincaillier, demeurant sous la Tonnellerie., 1er février 1580; MC/ET/XX/126; 4 f.
      inventaire après décès; Périer, Claude; Plouvyn, Estienne; commerçant
    - Inventaire après décès de Estiennette Balcon, veuve de Guillaume Ploton, rue Troussevache., 15 février 1580; MC/ET/XX/126; 1 f
      inventaire après décès; Troussevache (rue); Balcon, Estiennette; Ploton, Guillaume
    - Inventaire après décès de Estienne Barrault, écuyer de cuisine de la maison du Roi et des duc et duchesse de Guise, et Marguerite Godart, sa femme, rue de la Comtesse d'Artois, à l'enseigne du Paon., 13 décembre 1580; MC/ET/XX/126; 23 f.
      inventaire après décès; Comtesse-d'Artois (rue de la); Guise, Catherine de Clèves (1548-1633, duchesse de); Barrault, Estiennec; Godart, Marguerite
    - Inventaire après décès de Jacques Prévost, compagnon cordonnier, rue Montmartre., 30 décembre 1580; MC/ET/XX/126; 4 f.
      inventaire après décès; Montmartre (rue); Prévost, Jacques; cordonnier
  - Minutes (inventaires après décès). 1578 - 1581, MC/ET/XX/127
    - Inventaire après décès de Pierre Godeffroy, dit de La Tour, lieutenant de la Prévôté du Roi, rue de la Poterie, es Halles., 28 janvier 1578; MC/ET/XX/127; 7 f.
      inventaire après décès; Poterie (rue de la); Halles centrales; Godeffroy, Pierre; Godeffroy, Pierre
    - Inventaire après décès de Perrette Calpont, femme de Guillaume Myart, maçon, rue du Temps perdu., 3 février 1578; MC/ET/XX/127; 6 f.
      inventaire après décès; Calpont, Perrette; Myart, Guillaume; maçon
    - Inventaire après décès de Pierre Richard, maître potier d'étain, demeurant sous les Piliers des Halles, à l'Écu de France., 12 février 1578; MC/ET/XX/127; 2 f.
      inventaire après décès; Ecu de France (enseigne de l'); Halles (piliers des); Richard, Pierre; potier
    - Inventaire après décès de Jeanne Hervé, femme de Thomas Lair, compagnon tondeur de grandes forces, rue Neuve du Jeu de Paume d'entre deux halles, à l'enseigne du Nom de Jésus., 19 mars 1578; MC/ET/XX/127; 3 f.
      inventaire après décès; Hervé, Jeanne; Lair, Thomas; tisserand
    - Inventaire après décès de Denyse Lenfant, femme de Antoine Bonnaye, marchand fruitier, rue Montorgueil, à l'enseigne Notre Dame., 22 mars 1578; MC/ET/XX/127; 9 f.
      inventaire après décès; Montorgueil (rue); Lenfant, Denyse; Bonnaye, Antoine; commerçant
    - Inventaire après décès de Nicolas Fonteau, maquignon de chevaux, rue Beaurepaire., 21 avril 1578; MC/ET/XX/127; 4 f.
      inventaire après décès; Beaurepaire (rue); Fonteau, Nicolas
    - Inventaire après décès de Jeanne Rame, femme d'Edme Hatenon, maître fripier, rue de la Chausseterie, sur la porte de la Halle aux Draps., 12 juin 1578; MC/ET/XX/127; 6 f.
      inventaire après décès; Chausseterie (passage); Rame, Jeanne; Hatenon, Edme; brocanteur
    - Inventaire après décès de Jean Margnyn, faiseur d'étamine, rue au Maire, à l'enseigne de l'Agnus Dei., 2 juillet 1578; MC/ET/XX/127; 3 f.
      inventaire après décès; Maire (rue au); Margnyn, Jean
    - Inventaire après décès de Philippe Ansou, porteur de grains es halles, rue de la Boucherie., 3 juillet 1578; MC/ET/XX/127; 5 f.
      inventaire après décès; Ansou, Philippe
    - Inventaire après décès de Noëlle Halingre, femme de Fleury de La Mare, compagnon cordonnier, demeurant hors la porte Montmartre, à l'enseigne du Soufflet vert., 15 juillet 1578; MC/ET/XX/127; 2 f.
      inventaire après décès; Montmartre (faubourg); Halingre, Noëlle; La Mare, Fleury de; cordonnier
    - Inventaire après décès de Jeanne Gasteau, veuve de Marin Bonnaye, marchand fruitier, rue Tireboudin., 29 juillet 1578; MC/ET/XX/127; 8 f.
      inventaire après décès; Tireboudin (rue); Gasteau, Jeanne; Bonnaye, Marin; commerçant
    - Inventaire après décès de Louis de Loutre, maître épinglier, rue du Chantre., 2 septembre 1578; MC/ET/XX/127; 4 f.
      inventaire après décès; Chantre (rue du); Loutre, Louis de; forgeron
    - Inventaire après décès de Barbe Croizy, femme de Nicolas Venant, porteur de grains es Halles, rue de Montorgueil., 18 septembre 1578; MC/ET/XX/127; 2 f.
      inventaire après décès; Montorgueil (rue); Croizy, Barbe; Venant, Nicolas; magasinier
    - Inventaire après décès de Antoine Charles, maître batteur d'or et d'argent, rue de la Cossonnerie, à l'Image Notre-Dame., 27 octobre 1578; MC/ET/XX/127; 14 f.
      inventaire après décès; Cossonnerie (rue de la); Notre-Dame (image); Charles, Antoine; batteur de métal
    - Inventaire après décès de Pierre Lescuyer, gagne-denier, rue Coquilière., 12 novembre 1578; MC/ET/XX/127; 3 f.
      inventaire après décès; Coquillière (rue); Lescuyer, Pierre; journalier
    - Inventaire après décès de Nicolas Deleaue, notaire et gardenote du Roi au Châtelet, demeurant à la pointe Saint-Eustache, au coin de la rue Montmartre., 22 janvier 1579; MC/ET/XX/127; 10 f.
      inventaire après décès; Pointe-Saint-Eustache (carrefour de la); Montmartre (rue); Deleaue, Nicolas
    - Inventaire après décès de Hélayne Bérurier, femme de Jean Daniel, maître fondeur de sable, rue Beaurepaire., 27 janvier 1579; MC/ET/XX/127; 3 f.
      inventaire après décès; Beaurepaire (rue); Bérurier, Hélayne; Daniel, Jean
    - Inventaire après décès de Jean Hoche, chaussetier suivant la cour, rue Saint-Denis, à l'enseigne de la Corne de Daim., 27 janvier 1579; MC/ET/XX/127; 3 f.
      inventaire après décès; Saint-Denis (rue); Hoche, Jean
    - Inventaire après décès de Robert Galloys, gagne-denier, demeurant hors la porte Montmartre, en la maison de la Crosse., 28 avril 1579; MC/ET/XX/127; 5 f.
      inventaire après décès; Montmartre (faubourg); Galloys, Robert; journalier
    - Inventaire après décès de Nicolas Edenyn, marchand de chevaux, rue aux Poirées, devant la porte au Beurre., 20 mai 1579; MC/ET/XX/127; 2 f.
      inventaire après décès; Edenyn, Nicolas; commerçant
    - Inventaire après décès de Marye Séneschal, femme de Pierre Régnault, gagne-denier, rue du Bout-du-Monde, à l'enseigne de la Tour du Pin., 12 juin 1579; MC/ET/XX/127; 2 f.
      inventaire après décès; Bout-du-Monde (rue du); Séneschal, Marye; Régnault, Pierre; journalier
    - Inventaire après décès de Robine Triorier, femme de Pierre Meslin, menuisier, demeurant sous la Tonnellerie., 21 juillet 1579; MC/ET/XX/127; 5 f.
      inventaire après décès; Triorier, Robine; Meslin, Pierre; menuisier
    - Inventaire après décès de Simonne Le Leu, femme de Noël Siffart, maître cordonnier, rue de la Grande Truanderie, à l'enseigne de l'Écu de France., 22 septembre 1579; MC/ET/XX/127; 10 f.
      inventaire après décès; Grande-Truanderie (rue de la); Ecu de France (enseigne de l'); Le Leu, Simonne; Siffart, Noël; cordonnier
    - Inventaire après décès de Jean Pilate, maître chandelier de suif, rue de la Fromagerie près les Halles., 4 janvier 1580; MC/ET/XX/127; 8 f.
      inventaire après décès; Halles centrales; Pilate, Jean; cirier
    - Inventaire après décès de Sulpice Lefèbvre, veuve de Jean Gascon, soldat, demeurant près la Croix neuve., 23 juin 1580; MC/ET/XX/127; 2 f.
      inventaire après décès; Lefèbvre, Sulpice; Gascon, Jean
    - Inventaire après décès de Catherine Clicquot, femme de Jacques Cousin, maître tueur de porcs, demeurant es Halles, derrière le Pilori., 4 août 1580; MC/ET/XX/127; 4 f.
      inventaire après décès; Clicquot, Catherine; Cousin, Jacques
    - Inventaire après décès de Jeanne de Bouricourt, femme de Jean de Presles, sergent et priseur de biens au Châtelet., 5 novembre 1580; MC/ET/XX/127; 6 f.
      inventaire après décès; Bouricourt, Jeanne de; Presles, Jean de
    - Inventaire après décès de Antoinette Dane, femme de François Faton, marchand de vins, rue Saint-Sauveur, à l'enseigne du Petit-Sabot., 12 novembre 1580; MC/ET/XX/127; 22 f.
      inventaire après décès; Saint-Sauveur (rue); Dane, Antoinette; Faton, François; commerçant
    - Inventaire après décès de Nicolas Bétouzet, maître savetier, au Petit-Saint-Antoine., 21 novembre 1580; MC/ET/XX/127; 3 f.
      inventaire après décès; Bétouzet, Nicolas; bottier
    - Inventaire après décès de Pierre Petit, maître charcutier, rue de la Fromagerie., 13 décembre 1580; MC/ET/XX/127; 10 f.
      inventaire après décès; Fromagerie (rue de la); Petit, Pierre; charcutier
    - Inventaire après décès de Pierre Mangier, marchand de vins, rue des Gravilliers., 19 décembre 1580; MC/ET/XX/127; 6 f.
      inventaire après décès; Gravilliers (rue des); Mangier, Pierre; commerçant
    - Inventaire après décès de Jacqueline Forges, femme de Hugues Morice, marchand poissonnier, rue du Vertbois, à l'enseigne du Pied de Biche., 19 décembre 1580; MC/ET/XX/127; 5 f.
      inventaire après décès; Vertbois (rue du); Pied de Biche (enseigne du); Forges, Jacqueline; Morice, Hugues; commerçant; poissonnier
    - Inventaire après décès de Damyan Brunel, mercier, rue Saint-Sauveur., 7 novembre 1581; MC/ET/XX/127; 7 f.
      inventaire après décès; Saint-Sauveur (rue); Brunel, Damyan; commerçant
  - Minutes (inventaires après décès). 1581 - 1596, MC/ET/XX/128
    1581 à 1587, 1596.